臺灣宜蘭地方法院交通事件裁定　　　　 93年度交聲字第159號
移送機關　交通部公路總局台北區監理所宜蘭監理站
異 議 人　甲○○　男　24歲.
上列異議人因違反道路交通管理處罰條例案件，對於交通部公路
總局台北區監理所宜蘭監理站民國93年11月17日所為之處分（原
處分案號：宜監字第43─ACV129157、ACV129158號），聲明異議
，本院裁定如下：
    主  文
異議駁回。
    理  由
一、按汽車駕駛人，駕駛汽車有違反本條例之行為，經交通勤務
    警察或依法令執行交通稽查任務人員制止時，不聽制止或拒
    絕停車接受稽查而逃逸者，除按各該條規定處罰外，處新臺
    幣3千元以上6千元以下罰鍰，道路交通管理處罰條例第60條
    定有明文。又汽車駕駛人轉彎時，不依標誌、標線、號誌指
    示者，處二百元以上六百元以下罰鍰，道路交通管理處罰條
    例第48條復定有明文。
二、移送機關裁決意旨略以：異議人甲○○於民國93年10月11日
    1時32分在台北市○○路、劍潭路口處，查獲P26-587機車未
    依兩段式左轉，且機車駕駛人不服從依法執行勤務之警察，
    拒絕停車接受稽查而逃逸，掣發台市政府警察局士林分局第
    ACV129157、ACV129157號舉發違反道路交通管理事件通知單
    ，經移送機關請上開舉發單位調查，仍認異議人違規事實明
    確，乃以異議人違反前述道路交通管理處罰條例第48、60條
    規定之行為，分別裁處異議人罰鍰600元、3000元。
三、聲明異議意旨略以：異議人當天晚上在宜蘭，不在台北云云
    。
四、經查，證人即當時舉發本件違規之警員乙○○到庭證稱：「
    當天我1點到2點在承德路和劍潭路口路檢，約在1點半時，
    看到有一台機車是光陽牌重型黑色的，沒有依照二段式左轉
    ，所以我就拿指揮棒、吹哨子，要攔停，那台機車速度很快
    ，沒有停就騎走，那個路段有路燈還有24小時洗衣店，視線
    良好，我．．．在該車經過的時候看到車牌號碼，機車上有
    2 個人，有1男1女。．．．發現此違規車輛後，就馬上向隊
    上查詢車籍資料並填製舉發單。回去隊上我就填製工作簿。
    」等語在卷，並庭呈工作簿影本一紙。經查該工作紀錄簿紀
    載：「1:32時在承德路劍潭路口路檢一部車，機P26-587由
    劍潭路左轉承德路口未依兩段氏左轉。員即上前攔停該車，
    該重機不但未停車且蛇行駛離。經員向隊上電腦查詢後逕行
    開單告發違規」等內容，核與其所證內容相符，其證述可堪
    採信。又異議人自承其所有機車為黑色光陽牌機車，亦與證
    人乙○○所見相符，本院認證人乙○○就車牌號碼之辨識應
    無誤認。證人乙○○雖在庭亦證稱無法辨識駕駛人是否為在
    庭之異議人，惟查，警員為舉發違規行駛之機車，應係注意
    機車車牌或車型，無暇注意駕駛人，原與常情相符。異議人
    雖於本院審理時辯稱：當天他人在宜蘭，車子放在新店市○
    ○街16巷1號5樓住處車庫內，他將鑰匙一同帶回宜蘭云云，
    惟未提出證據相佐，應係卸責之詞，不足採信。移送機關援
    引首揭規定裁處罰鍰，並無違法或不當可言，本件異議人之
    異議為無理由，應予駁回。
據上論斷，應依道路交通案件處理辦法第19條裁定如主文。
中　　華　　民　　國　　94　　年　　1 　　月　　19　　日
                    交通法庭  法  官  謝佩玲
以上正本證明與原本無異。
如不服本裁定，應於裁定送達後5日內向本院提出抗告狀。 （需
附繕本）
                              書記官  藍  友  隆
中　　華　　民　　國　　94　　年　　1　　月　　20　　日
